# 请教陈版主，关于BOT项目移交时的更新改造支出的会计处理问题

提问人：JXCY_ZDP 时间：2011-08-20 21:13:50
在我遇到的一个公司BOT项目中，项目的设备使用年限为 15 年，BOT项目的特权经营权年限也为 15 年，由于在项目移交时需要达到合同约定的能够继续使用 15 年，因此该公司在 15 年后需要支付的该设备更换的费用。该公司将该项费用的现值作为长期待摊费用进行摊销，该处理类似于固定资产的弃置费用的会计处理。 在我们了解到的类似项目中，对该费用是每期通过预计负债进入当期费用，对每期的损益的影响没有差异，但将其一次作为长期待摊费用和预计负债是否存在虚增资产和负债的问题，把握不准，请陈版主指点！

回答人：chenyiwei
建议看一下IFRIC 12后附的举例，其中对BOT项目形成金融资产和无形资产情况下的运营期内大修理费用规定了不同的处理。按照无形资产模式下的处理就比较接近于你所说的“在我们了解到的类似项目中，对该费用是每期通过预计负债进入当期费用”。 另外，单独确认长期待摊费用，这样的报表列报方式本身就是有问题的。运营期内大修理的合同义务本身并未形成一项单独的资产。